【裁判字號】    99,上更(一),26
【裁判日期】    990224
【裁判案由】    強盜等
【裁判全文】
臺灣高等法院刑事判決              99年度上更(一)字第26號
上  訴  人
即  被  告  甲○○
指定辯護人  本院公設辯護人  周君穎
上列上訴人因強盜等案件，不服臺灣板橋地方法院98年度訴字第
710號，中華民國98年8月21日第一審判決（起訴案號：臺灣板橋
地方法院檢察署98年度偵字第3830號），提起上訴，經判決後，
由最高法院發回更審，本院判決如下：
    主  文
原判決撤銷。
甲○○攜帶兇器，毀壞門扇竊盜，累犯，處有期徒刑壹年陸月，
扣案之T型扳手、一字鏍絲起子及瑞士刀各壹支均沒收；又傷害
人之身體，累犯，處有期徒刑捌月。應執行有期徒刑貳年，扣案
之T型扳手、一字鏍絲起子及瑞士刀各壹支均沒收。
    事  實
一、甲○○前有傷害、竊盜、違反麻醉藥品管理條例、賭博、侵
    占、偽造文書、違反毒品危害防制條例、偽造有價證券等前
    科，其中於民國91年間，因偽造有價證券等案件，經臺灣士
    林地方法院91年度訴字第577號判處有期徒刑3年6月確定，
    因違反毒品危害防制條例案件，經臺灣板橋地方法院91年度
    易字第828號判處有期徒刑5月，如易科罰金以銀元300元折
    算1日確定許，經臺灣士林地方法院以92年度聲字第853號定
    其應執行有期徒刑3年10月，經執行，於96年1月9日由臺灣
    士林地方法院以96年度聲字第22號裁定假釋中付保護管束，
    至96年5月14日期滿，期滿未經撤銷假釋，以已執行論，不
    知警惕。
二、甲○○於98年1月31日13時30分許，到台北縣泰山鄉○○路
    36巷8樓4樓，乙○○之子、媳所居住處大門前（按鐵門在外
    ，內另有道一木門），持其所有客觀上足以對人之生命、身
    體構成危害之兇器即T型扳手、一字鏍絲起子及瑞士刀各乙
    支，先毀壞鐵門及其內木門上之門鎖，侵入其內後反鎖，竊
    得皮夾乙只、鑽戒乙只及內有現金新臺幣（下同）6,900元
    之紅包3只（按起訴書贅載「回數票4紙」）得手。適乙○○
    之媳返回住處，發覺鐵門門鎖有異狀，即通知住上址5樓之
    乙○○，乙○○要其媳婦儘速報警，並呼叫鄰居幫忙，乙○
    ○旋即下4樓查看、敲門，甲○○聞聲即帶著其所竊得之上
    開贓物走至該屋前陽台處，並打開內部木門而與乙○○對峙
    ，乙○○乃以右肩側身抵住外邊鐵門，欲阻止甲○○開門逃
    脫，並等候警員前來逮捕甲○○。甲○○見狀另行起意，基
    於普通傷害及妨害乙○○逮捕現行犯權利之犯意，以其所有
    一字鏍絲起子自內從鐵門上之鐵條間縫細伸出戳刺乙○○之
    右肩上方處，致乙○○因之受有右肩挫傷之傷害，並因疼痛
    起身離開鐵門，甲○○即手持一字鏍絲起子自內打開鐵門後
    衝出跑至3、4樓樓梯間，乙○○再自後追上，甲○○再出手
    與乙○○發生拉扯、扭打，致乙○○再因之受有右手挫傷之
    傷害，甲○○趁隙擺脫乙○○之糾纏，即轉身往樓下逃逸，
    惟仍遭聞聲前來之鄰居多人在1樓樓梯間內合力制服並逮捕
    甲○○，並因警察適時趕到，在甲○○身上起出上開竊得之
    皮夾乙只、鑽戒乙只、內裝有現金6,900元之紅包3只（業經
    乙○○領回），及甲○○所有供行竊用之T型扳手、一字鏍
    絲起子及瑞士刀各乙支。
三、案經乙○○訴由台北縣政府警察局新莊分局報請臺灣板橋地
    方法院檢察署檢察官偵查起訴。
    理  由
一、訊據上訴人即被告甲○○對於前開事實二竊盜部分之犯行，
    坦承不諱；惟辯稱：偷到東西後，要走的時候手裡沒有拿任
    何器具，我當時被乙○○住處鄰居7、8個鄰居制伏圍捕，我
    跑都來不及了，被害人應該是擦傷的，不是我拿東西傷害他
    。我未持上開一字鏍絲起子戳刺乙○○之右肩，我係自內用
    力推開抵住鐵門之告訴人乙○○，再趁機跑到樓下，亦未與
    乙○○在樓梯間發生拉扯、扭打，遭乙○○鄰居制伏時，亦
    未對乙○○施以任何強制力致不能抗拒之情形云云。
二、經查：
（一）被告及其辯護人以證人即告訴人乙○○於偵查中所述，屬
      審判外之陳述，認無證據能力云云，惟按「證人、鑑定人
      依法應具結而未具結者，其證言或鑑定意見，不得作為證
      據」、「被告以外之人於偵查中向檢察官所為之陳述，除
      顯有不可信之情況者外，得為證據」，刑事訴訟法第158
      條之3、第159條之1第2項，定有明文。證人乙○○於偵查
      中向檢察官所為之陳述，不僅業據檢察官於訊前命其具結
      在案，此有證人結文乙份可稽，且證人乙○○於原審亦經
      依法傳喚到院，由檢察官及辯護人依法對之進行交互詰問
      在卷，此亦有原審98年7月30日審判筆錄乙份可佐，則被
      告及其辯護人對證人乙○○之詰問權利，顯已受完足之保
      障，自無影響被告及辯護人於訴訟上之權利，至為灼然，
      是證人乙○○於偵查中具結後所為之陳述，應有證據能力
      。
（二）被告於上開時、地，持客觀上足以對人之生命、身體構成
      危害之兇器即上開T型扳手、一字鏍絲起子及瑞士刀各乙
      支毀壞告訴人乙○○之子、媳前開住處鐵門及其內木門上
      之門鎖後反鎖，侵入其內竊得皮夾乙只、鑽戒乙只及內有
      現金6,900元之紅包3只，甫得手，因告訴人乙○○之媳返
      回住處時查覺有異，即通知住在上址5樓之告訴人乙○○
      ，乙○○即要其媳趕快報警，並呼叫樓下鄰居幫忙，並隨
      即下樓至其子、媳上開住處大門外查看、敲門，被告聞聲
      即帶著其所竊得之上開贓物走至前陽台處，並打開上開木
      門而與告訴人乙○○正面相對，告訴人乙○○即以右肩側
      身抵住上開鐵門之方式，欲阻止甲○○自內開門逃脫，後
      甲○○打開上開鐵門後逃往樓下去，而遭告訴人乙○○樓
      下鄰居多人一同在上址1樓樓梯間內合力制服逮捕，並扣
      得上開皮夾乙只、鑽戒乙只、內有現金6900元之紅包3只
      ，T型扳手、一字鏍絲起子及瑞士刀各乙支等情，業據被
      告於原審、本院審理時坦承不諱，且此部分與告訴人乙○
      ○於偵查及原審指訴之情節相符。復有，自願受搜索同意
      書乙紙、搜索扣押筆錄2份、扣押物品目錄表乙份、扣案
      之上開T型扳手、一字鏍絲起子、瑞士刀各乙支、告訴人
      乙○○所簽立之贓物認領保管單、告訴人乙○○所提出上
      開鐵門照片2紙、失竊現場、遭毀損門鎖及扣案物品照片
      共21紙，在卷可稽，足堪認定。
（三）又被告於屋內竊盜得手被發覺後，在被害人屋內與聞訊前
      來之乙○○正面相對後，乙○○即以右肩側身抵住上開鐵
      門之方式，欲阻止被告自內開門逃脫，並擬等候警員到場
      逮捕被告，被告為脫逃，免於被逮捕，當場持上開一字鏍
      絲起子自內從上開鐵門上之鐵條間縫細中伸出戳刺乙○○
      之右肩上方處，致乙○○因之受有右肩挫傷之傷害，因一
      時疼痛，離開上開鐵門，被告手持上開一字鏍絲起子自內
      打開上開鐵門後衝出跑至3、4樓樓梯間，乙○○追上與被
      告發生拉扯、扭打，致告訴人乙○○另因之受有右手挫傷
      之傷害，後被告趁隙擺脫乙○○之糾纏，即轉身逃往樓下
      去，而遭乙○○之鄰居合力制伏逮捕乙情，不僅業據證人
      即證人即告訴人乙○○迭次於偵查中及原審證稱：「…當
      天是我住4樓的媳婦中午…回家時，拿鑰匙要開門，發現
      住處兩道門都被破壞，門沒辦法緊靠，我媳婦就從門縫看
      到玻璃門關起來裡面反鎖，跟她出去的時候完全不一樣，
      所以推論竊嫌還反鎖在我住家，我媳婦就上樓通知我，我
      叫她趕快報警並通知樓下的鄰居抓小偷，我沒有帶任何工
      具馬上下樓在4樓家門外敲4樓鐵門，樓下先叫抓小偷，我
      就叫樓下鄰居先堵住樓下各出入口，我一人在4樓守候，
      此時竊嫌肩背一個包包打開內門與我打個照面，我當時也
      被嚇到小偷真的在我面前，他一出來臉很兇狠手拿鏍絲起
      子，我很怕就用身體順勢抵住外面的鐵門，他用鏍絲起子
      從門縫戳到我的右肩膀…，我一躲他就推開鐵門衝出來，
      當時我緊追到4樓樓梯間從後面抱住他想要拿他的包包要
      取回贓物，…，也想要逃開，當時樓下很多人在喊抓小偷
      他可能也怕他想趕快逃跑，結果又被他甩開，他逃到1樓
      時3個人合力把他壓制在地，當時竊賊已經沒辦法抵抗」
      、「（診斷證明書上記載當時右肩、右手有挫傷，這些傷
      如何來的？）是被起子戳傷的。被告在我家裡偷東西，我
      媳婦上樓跟我講，說大門鎖孔被破壞，鑰匙無法打開，好
      像遭小偷，她住4樓，我住5樓，我就從5樓下來4樓查看鎖
      頭怎麼壞掉，鎖頭已經被破壞，而且裡面好像有小偷在裡
      面，大門反鎖起來，門閂拴上，第二道的木門鎖頭已經被
      破壞掉了，關不起來，往後移一點點，有一個縫隙，我媳
      婦說她出來的時候，只有把紗門關起來，我從縫隙往裡面
      看到連落地門也都關起來，我就認為有人在裡面，但鐵門
      反鎖了，外面的人不能進去。我就跟我媳婦說打11 0報警
      ，叫樓下的住戶幫我抓小偷，樓下的住戶因為大年初六都
      在打牌喝酒，他們就大叫有小偷，我在鐵門外面敲鐵門，
      沒一會被告出來，被告打開第二道木門，與我面對面，中
      間隔著壹道鐵門，我問他你來我家做什麼，他說來我家走
      一走，我想說已經報警了，應該不久之後警察就會來了，
      他把鐵門門閂打開往外推要出來，我用右肩頂著鐵門不讓
      他開門出來，該鐵門是舊式的，有一條一條的欄杆，接著
      被告就用起子從一條一條欄杆中間的縫隙戳我的右肩，我
      痛就閃開，被告就推開鐵門出來，我們2個人就扭打在一
      起，我要抓他，他要跑，後來還是被他掙脫掉了，他就跑
      下樓去，但我們樓下當時已經有很多人圍在一樓大門樓梯
      口，他就被鄰居們制伏了」、「（你剛說你用右肩抵住鐵
      門，不讓被告開門出來，當時你的右手放在哪裡？）右手
      貼住鐵門，我右手手背的傷是後來與被告扭打的時候造成
      的，當時真的很亂，我現在想起來，還很怕」、「（你剛
      說被告推開鐵門出來，你要抓他，他要跑，被告手上有無
      拿什麼工具？）之前被告拿起子戳我，至於被告出來後手
      上有無拿東西，我沒有注意到」、「（提示偵查卷第71頁
      第15、16行，你在偵查中證述說，當時被告跑出來之後，
      你緊追到4樓樓梯間，抱住被告，想要拿被告的包包取回
      你家的財物，當時被告正面拿螺絲起子想要刺你，你剛又
      說沒有注意被告推開大門出來時手上有無拿東西，為何與
      你剛剛所述不同？）我右手背的傷，是在扭打的時候被螺
      絲起子刺傷的，被告從鐵門出來之後，手上仍是有拿螺絲
      起子，不然扭打的時候，我的手背怎麼會有挫傷，與右肩
      的挫傷一樣」、「（你到醫院就診時，醫生有無問你傷勢
      怎麼造成的？）我說抓小偷受傷的」、「（提示偵查卷第
      40頁照片2張，照片上的手及肩膀是否是你本人？）是我
      本人」、「（上開診斷證明書上所記載的傷勢是右肩右手
      挫傷，但是剛剛照你所說好像是當時被被告用螺絲起子戳
      傷，為何診斷證明書上記載是挫傷？）受傷就是受傷，醫
      生如何寫我不知道，我當天確實有受傷」、「（當時被告
      被抓的時候，扣押的螺絲起子、T型扳手、瑞士刀、手機
      、皮夾、鑽戒，各在被告的什麼地方拿出來的？）被告從
      鐵門出來就開始邊走邊丟東西，也有可能是掉出來，我有
      撿到一副白手套、在2、3樓樓梯轉彎處撿到我兒子的長皮
      夾，在1樓門口地上撿到螺絲起子，T型扳手、瑞士刀、手
      機、鑽戒，我都是在派出所才看到的，都已經被放在桌上
      了。被告被抓到時，從他的包包裡面掉出3包紅包，是我
      孫子的，其上有寫我孫子的名字。我在派出所領回的皮夾
      ，就是我剛剛說的我兒子的長皮夾。我在派出所領回的
      6,900元就是紅包袋裡面的錢。我領回的鑽戒是我媳婦的
      」、「（你剛說被告從鐵門出來就開始邊走邊丟東西，是
      你猜的還是你看到？)我在追被告，我沒有注意到，是後
      來警察要我去派出所作筆錄，我回到樓上要拿證件時，才
      在樓梯間，看到白手套及我兒子的長皮夾」、「（你在偵
      查中說被告把第二道門打開，跟你打照面，當時你也被嚇
      到，被告一出來臉很兇，手拿螺絲起子，當你看到被告拿
      螺絲起子時，你距離鐵門多遠，被告站在距離鐵門多遠處
      ？）只有隔一片鐵門，我們面對面，我就站在鐵門前面，
      沒有距離，被告距離鐵門大約3台尺」、「（當時你看到
      被告手拿起子，是舉起或是下垂？手是放在何處？）被告
      打開木門時，手是下垂的，手上有拿著起子。後來被告要
      出來，我才堵住不讓被告出來」、「（當時你說抵住鐵門
      ，右肩距離鐵門實鐵部分上緣處有幾公分？）超過實鐵部
      分上緣處至少半台尺」、「（實鐵部分的上緣處是否已經
      到你脖子處？）實鐵部分的上緣處大約到我胸前，不可能
      到我脖子處」、「（既然實鐵部分上緣處到你的胸前，你
      在抵住的時候，應該人是傾斜的，你的右肩應該是在上緣
      處下面，怎麼會到上緣處上面？）我當時抵住鐵門的時候
      ，已經超過實鐵部分上緣處，我當時只是雙膝稍微彎曲，
      沒有站得很斜」、「（當天家裡面遭竊財物，除了鑽戒、
      皮夾、紅包之外，有無其他東西？）我是住5樓，我兒子
      他們住4樓，他們失竊的東西他們才知道，我媳婦說就是
      這些東西失竊而已」、「（你所講的是你們在派出所領回
      去的東西嗎？）是」、「（你剛講被告出來之後你與他發
      生扭打，是如何扭打？）拉著、抱著都有，當時很亂，我
      當然要過去抓他，他偷我東西」、「（你的右手背是因為
      抓他他要跑走才受傷的嗎？）他要保護他的贓物，我要拿
      回我的東西，我們才發生扭打受傷，我到底怎麼被戳到的
      我也不曉得，當天晚上整個右手背都腫起來」、「（提示
      偵查見第82頁上方照片，照片中的人是否是你？）是」、
      「（依照照片中你與鐵門的相關高度，你在以右肩抵住鐵
      門時，右肩超出鐵門實鐵部分上緣處有超過半台尺嗎？）
      確實有超過，照片的位置可能是拍照角度的關係」等語綦
      詳（見偵查卷第71頁、原審卷98年7月30日審判筆錄）。
      且被告於上開時、地毀壞乙○○之子、媳上開住處大門鐵
      門及木門上門鎖後反鎖，侵入其內行竊時所攜帶之兇器中
      ，亦確有上開一字鏍絲起子乙支，在卷可稽。而告訴人乙
      ○○於上開時地與被告正面相對後，為阻止被告自內開門
      逃脫，並等候警員到場逮捕被告，除已先叫其媳報警，並
      呼叫樓下鄰居幫忙之外，且乙○○於本案發生當日，亦曾
      於同日稍後前往新泰綜合醫院進行驗傷診斷，證實乙○○
      當時確受有「右肩、右手挫傷」之傷害結果，此有乙○○
      所提出新泰綜合醫院所出具之診斷證明書乙紙（見偵查卷
      第34頁）及乙○○所提出照片2紙可憑（見偵查卷第82 頁
      ）。是，乙○○證稱其當時以右肩側身抵住上開鐵門，被
      告當場持上開一字鏍絲起子自內從鐵門上之鐵條間縫細中
      伸出戳刺告訴人乙○○之右肩上方處，致乙○○因之受有
      右肩挫傷之傷害，並因一時疼痛，起身離開上開鐵門，被
      告隨即自內打開上開鐵門後衝出跑至3、4樓樓梯間，乙○
      ○旋即追上與被告發生拉扯、扭打，致乙○○因之受有右
      手挫傷之傷害等情，應堪採信。被告雖另辯稱：其未持上
      開一字鏍絲起子戳刺乙○○之右肩，其係自內用力推開抵
      住上開鐵門之乙○○，再趁機跑到樓下，亦未與告訴人乙
      ○○在樓梯間發生拉扯、扭打，並未對乙○○施以任何強
      制力云云，顯係事後卸責之詞，不足採信。
（四）再查被告先後於上開時地當場持上開一字鏍絲起子自內從
      上開鐵門上之鐵條間縫細中伸出戳刺乙○○之右肩上方處
      ，致乙○○因之受有右肩挫傷之傷害，並因一時疼痛，乙
      ○○離開上開鐵門，被告復手持上開一字鏍絲起子自內打
      開上開鐵門後衝出跑至3、4樓樓梯間，乙○○旋即追上與
      被告發生拉扯、扭打，致乙○○另因之受有右手挫傷之傷
      害等情，業如上述，惟被告對乙○○先後所施上開強制力
      ，乙○○雖離開鐵門，並旋即追上被告，且乙○○事先要
      其媳婦通報鄰居圍捕竊犯，足認乙○○尚未陷於不能抗拒
      之程度。
（五）綜上所述，被告上開犯行業臻明確，應予依法論科。
二、論罪理由：
（一）按刑法第321條第1項第3款攜帶兇器竊盜罪，所稱之兇器
      ，乃依一般社會觀念足以對人之生命、身體、安全構成威
      脅，而具有危險性之「器械」而言。查被告行竊時持有扣
      案之上開T型扳手、一字鏍絲起子及瑞士刀各乙支，不僅
      均含有金屬硬物，並具有相當之長度，且在客觀上亦顯足
      以對人之生命、身體構成危害，應均屬兇器之一種。被告
      持之以遂行毀壞被害人住處門扇及實施竊盜行為，所為係
      犯刑法第321條第1項第2款、第3款之攜帶兇器，毀壞門扇
      竊盜罪。
（二）次按刑法第329條之準強盜罪，旨在以刑罰之手段，保障
      人民之身體自由、人身安全及財產權，免受他人非法之侵
      害。立法者就竊盜或搶奪而當場施以強暴、脅迫者，僅列
      舉防護贓物、脫免逮捕或湮滅罪證三種經常導致強暴、脅
      迫行為之具體事由，係選擇對身體自由與人身安全較為危
      險之情形，視為與強盜行為相同，而予以重罰。擬制為強
      盜行為之準強盜罪構成要件行為，雖未如刑法第328條強
      盜罪之規定，將實施強暴、脅迫所導致被害人或第三人不
      能抗拒之要件予以明文規定，惟必於竊盜或搶奪之際，當
      場實施之強暴、脅迫行為，已達使人難以抗拒之程度，其
      行為之客觀不法，方與強盜行為之客觀不法相當，而得與
      強盜罪同其法定刑，司法院釋字第630號解釋闡述甚明。
      故竊盜或搶奪之行為人，縱因防護贓物、脫免逮捕或湮滅
      罪證，而有當場施以強暴、脅迫之行為，惟其所實施之強
      暴、脅迫行為，若尚未達於使人難以抗拒之程度者，即難
      與強盜行為同視，自不能遽依準強盜罪論擬。至於行為人
      所施用之強暴、脅迫行為，是否足使被害人在身體或精神
      上達於難以抗拒之程度，自應就當時之具體事實，予以客
      觀之判斷，最高法院96年度台上字第7243號、第7348號、
      第7601號判決，均同此見解。經細繹證人乙○○除先叫其
      媳報警並呼叫鄰居幫忙抓賊，乙○○旋即下4樓查看、敲
      門，足徵被告甲○○驚覺事跡敗露，當時應僅係為逃離現
      場，而與阻擋其離去並追捕之乙○○發生短暫之肢體接觸
      。是被告辯稱，其當時只是想逃跑，無準加重強盜之犯意
      ，亦未致乙○○不能抗拒，尚堪採信。基此，自難依上開
      證據遽為被告不利認定之依據。茲因被告所為上開逃離動
      作，僅屬當場為妨害乙○○行使逮捕竊盜現行犯之權利，
      而與被害人有短暫輕微肢體接觸情形；核其情節，亦顯未
      達於使被害人乙○○難以抗拒之程度，揆諸前揭說明，即
      與刑法第330條所規定之準加重強盜罪構成要件不相符合
      ，無從以該罪名相繩。是被告此部分之行為，應成立普通
      傷害罪與強制罪，被告一行為而犯普通傷害罪及強制罪，
      依刑法第55條規定，為想像競合犯，從一重之普通傷害罪
      處斷。
（三）又查被告有事實欄所載之犯罪科刑執行情形，有本院被告
      全國前案紀錄表在卷可稽，其於5年內故意再犯有期徒刑
      以上之本罪，均應依刑法第47條第1項規定論以累犯，並
      各加重其刑。
（四）被告所犯竊盜、普通傷害二罪，犯意各別，犯罪構成要件
      亦殊，應分論併罰。
五、撤銷改判之理由：
    原審據以論罪科刑，固非無見。惟查，被告加重竊盜得手後
    ，於逃離之際，竟另行起意以強暴手段推倒前來追捕之乙○
    ○，致乙○○因而受傷，應係2行為，成立加重竊盜與普通
    傷害2罪，原判決以被告所為構成準加重強盜罪，僅以準加
    重強盜一罪論，將普通傷害、強制罪部分恝置不論，顯有未
    合。被告上訴意旨以其行為不構成準加重強盜罪，為有理由
    ，且原判決既有前揭可議之處，仍屬無可維持，應由本院將
    原判決撤銷改判。爰審酌被告有犯罪前科，仍屬壯年，卻不
    思以正當方式賺取財物。竟犯下本案加重竊盜犯行，且於脫
    免被逮捕時，以強暴致被害人乙○○受傷，行徑雖可惡，惟
    念及被告被逮捕後，被害人已取還遭竊之物，被告施用強暴
    手段傷害被害人，兼衡其智識程度、犯罪動機、目的、所用
    之手段、對被害人所造成之危害及其犯罪後於原審當庭賠償
    被害人乙○○門扇修護用費用4,000元之態度等一切情狀，
    分別量處如主文第二項所示之刑，並定其應執行之刑。
六、沒收部分之說明：
    扣案之T型扳手、一字鏍絲起子及瑞士刀各1支，均為被告所
    有供上開加重竊盜犯罪所用之物，均應於被告所犯加重竊盜
    罪項下、依刑法第38條第1項第2款之規定，宣告沒收之。
據上論斷，應依刑事訴訟法第369條第1項前段、第364條、第299
條第1項前段、第300條，刑法第321條第1項第2款、第3款、第27
7條第1項、第304條第1項、第55條、第47條第1項、第51條第5款
、第38條第1項第2款，刑法施行法第1條之1第1項，判決如主文
。
本案經檢察官沈明倫到庭執行職務。
中    華    民    國    99    年    2     月    24    日
                  刑事第一庭審判長法  官  葉騰瑞
                                  法  官  莊明彰
                                  法  官  王炳梁
以上正本證明與原本無異。
檢察官如不服本判決，應於收受送達後10日內向本院提出上訴書
狀，其未敘述上訴之理由者並得於提起上訴後10日內向本院補提
理由書（均須按他造當事人之人數附繕本）「切勿逕送上級法院
」。
被告不得上訴。
                                  書記官  陳佳伶
中    華    民    國    99    年    2     月    24    日
附錄本案論罪科刑法條全文：
刑法第321條：
犯竊盜罪而有左列情形之一者，處6月以上、5年以下有期徒刑：
一、於夜間侵入住宅或有人居住之建築物、船艦或隱匿其內而犯
    之者。
二、毀越門扇、牆垣或其他安全設備而犯之者。
三、攜帶兇器而犯之者。
四、結夥三人以上而犯之者。
五、乘火災、水災或其他災害之際而犯之者。
六、在車站或埠頭而犯之者。
前項之未遂犯罰之。
刑法第304條：
以強暴、脅迫使人行無義務之事或妨害人行使權利者，處3年以
下有期徒刑、拘役或3百元以下罰金。
前項之未遂犯罰之。
刑法第277條：
傷害人之身體或健康者，處3年以下有期徒刑、拘役或1千元以下
罰金。
犯前項之罪因而致人於死者，處無期徒刑或7年以上有期徒刑；
致重傷者，處3年以上10年以下有期徒刑。

司法院資訊處製作；財團法人民間司法改革基金會備份。
